【裁判字號】    98,訴,142
【裁判日期】    980930
【裁判案由】    違反槍砲彈藥刀械管制條例
【裁判全文】
臺灣花蓮地方法院刑事判決               98年度訴字第142號
公  訴  人  臺灣花蓮地方法院檢察署檢察署
被      告  甲○○
指定辯護人  俞建界律師
上列被告因違反槍砲彈藥刀械管制條例案件，經檢察官提起公訴
（98年度偵字第422號），本院判決如下：
    主  文
甲○○犯非法持有可發射金屬具殺傷力之槍枝罪，處有期徒刑壹
年捌月，併科罰金新臺幣參萬元，罰金如易服勞役，以新臺幣壹
仟元折算壹日。扣案如附表所示之物均沒收。緩刑貳年。
    事  實
一、甲○○應知未經許可不得持有具有殺傷力之槍枝，竟於民國
    98年1 月13日12時許，在花蓮縣和平溪碧海水力發電工程施
    工道路18公里處路旁，拾獲他人棄置，具擊發機構之木質槍
    身及土造槍管組合而成，以打擊底火（藥）引爆槍管內火藥
    為發射動力，擊發功能正常，可供發射彈丸使用而具殺傷力
    之土造長槍1 把（槍枝管制編號：0000000000號），竟進而
    持有之。嗣於98年1 月19日22時10分許，為警在上址路旁查
    獲，當場扣得上開土造長槍1 把及詳如扣押物品目錄表所示
    之物。
二、案經宜蘭縣政府警察局宜蘭分局報告臺灣花蓮地方法院檢察
    署檢察署偵查起訴。
    理  由
一、本案認定事實所引用之證據資料，檢察官、被告及辯護人等
    均同意作為證據，且經核作成之狀況並無不適當之情形，應
    有證據能力。
二、上揭事實業據被告甲○○坦承不諱，並有具殺傷力土造長槍
    一把、彈丸、底火片等扣案可證，以及內政部警政署刑事警
    察局98年3月9日刑鑑字第0980013217號鑑驗書1 份暨附件照
    片7張在卷，鑑定結果認為：「送鑑之長槍1枝（槍支管制編
    號0000000000號），認係土造長槍，由具擊發機構之木質槍
    身及土造金屬槍管組合而成，擊發功能正常，可供擊發彈丸
    使用，認具殺傷力」。此外，有卷附之扣押物品目錄表、扣
    案槍的照片、查獲照片、查獲地點照片10張、宜蘭縣政府警
    察局宜蘭分局搜索扣押筆錄1 份、宜蘭縣政府警察局槍枝初
    步檢視報告表1份、內政部98年7月30日內授警字第09808713
    12號函、內政部警政署刑事警察局98年3月16日刑鑑字第098
    0021579 號鑑驗通知書、鑑定書等在卷可稽，足認被告自白
    與事實相符，堪信真實。本案事證明確，被告之犯行堪以認
    定，應依法論科。
三、核被告所為，係犯槍砲彈藥刀械管制條例第8條第4項之未經
    許可持有可發射金屬具殺傷力之槍枝罪及同法第13條第4 項
    之未經許可持有彈藥主要組成零件罪。被告以一行為同時觸
    犯未經許可持有可發射金屬具有殺傷力之槍枝罪、未經許可
    持有彈藥主要組成零件罪，為想像競合犯，應從一重之未經
    許可持有可發射金屬具有殺傷力之槍枝罪。又被告雖未經許
    可持有上開槍枝，然其係因一時好奇、思慮未周而犯之，而
    依被告供承其持有上開槍枝主要係供把玩之用，而參卷內資
    料亦查無其持槍係供其他犯罪不法之用，危害社會治安程度
    並非重大，本院認如量以最低度之法定本刑3 年以上有期徒
    刑，尚嫌過重，在客觀上足以引起一般同情，顯可憫恕，乃
    依刑法第59條之規定酌減其刑。審酌被告並無犯罪前科，素
    行良好，此次僅單純持有本案之槍枝供己把玩，對社會治安
    危害性尚非重大，犯罪後坦承犯行，態度良好等一切情狀，
    量處如主文所示之刑，並諭知罰金如易服勞役之折算標準。
    另被告前未曾因故意犯罪受有期徒刑以上刑之宣告，有臺灣
    高等法院被告前案紀錄表在卷可按，因一時失慮，忽略法令
    之嚴重後果，偶罹刑典，事後已坦承犯行，深具悔意，經此
    偵審程序及罪刑之宣告，應知警惕而無再犯之虞，本院因認
    暫不執行其刑為當，併予宣告緩刑2 年，以啟自新。扣案如
    附件編號一、二之物均為違禁物，均應依刑法第38條第1 項
    第1 款規定諭知沒收；扣案附表編號三至五之物，則係被告
    所有供本件持有射擊槍枝所用之物，亦均應依刑法第38條第
    1 項第2 款規定宣告沒收。
據上論斷，應依刑事訴訟法第299 條第1 項前段，槍砲彈藥刀械
管制條例第8 條第4 項、第13條第4 項，刑法第11條前段、第55
條、第59條、第42條第3項、第74條第1項第1款、第38條第1項第
1款、第2項款，判決如主文。
本案經檢察官龔書安到庭執行職務
中    華    民    國    98    年    9     月    30    日
                  刑事第四庭    審判長法  官  張宏節
                                      法  官  蔡寶樺
                                      法  官  沈培錚
以上正本證明與原本無異。
如不服本判決應於收受送達後10日內向本院提出上訴書狀，並應
敘述具體理由。其未敘述上訴理由者，應於上訴期間屆滿後20日
內向本院補提理由書(均須按他造當事人之人數附繕本)「切勿逕
送上級法院」。
中    華    民    國    98    年    9     月    30    日
                                      書記官
附錄本判決論罪之法律條文：
槍砲彈藥刀械管制條例第8條第4項：
未經許可，持有、寄藏或意圖販賣而陳列第1 項所列槍枝者，處
3 年以上10年以下有期徒刑，併科新臺幣700萬元以下罰金。
槍砲彈藥刀械管制條例第13條第4項：
未經許可，持有、寄藏或意圖販賣而陳列第一項所列零件者，處
6月以上5年以下有期徒刑，併科新台幣三百萬元以下罰金。
附表：
┌──┬─────┬───┬───────────────┐
│編號│ 扣案物品 │數 量 │   備  註                     │
├──┼─────┼───┼───────────────┤
│一  │土造長槍  │ 1枝  │（槍枝管制編號：0000000000號）│
├──┼─────┼───┼───────────────┤
│二  │火藥管    │ 10支 │                              │
├──┼─────┼───┼───────────────┤
│三  │底火      │ 21枚 │                              │
├──┼─────┼───┼───────────────┤
│四  │小鋼珠    │ 半瓶 │                              │
├──┼─────┼───┼───────────────┤
│五  │裝填鐵桿  │ 1支  │                              │
└──┴─────┴───┴───────────────┘


司法院資訊處製作；財團法人民間司法改革基金會備份。
